【裁判字號】    88,竹簡,836
【裁判日期】    890131
【裁判案由】    給付會款
【裁判全文】
臺灣新竹地方法院民事判決  八十八年度竹簡字第八三六號
    原      告  乙○○
    訴訟代理人  丙○○
    被      告  甲○○
右當事人間請求給付會款事件，本院判決如左：
    主      文
被告應給付原告新台幣拾貳萬元，及自民國八十九年一月五日起至清償日止，按年
息百分之五計算之利息。
訴訟費用由被告負擔。
本判決得假執行。
    事實及理由
一、原告訴之聲明：如主文第一項所示；並陳明願供擔保聲請宣告假執行。
二、事實摘要：
    原告主張被告於民國八十七年七月五日自任會首，邀集原告加入附表所示編號一
    、二之互助會，被告各加入二會，互助會期間原告皆按期繳交會款，詎各繳納第
    十六會次（即八十八年十月五日）之會款後，被告即避不見面，而原告所加入之
    四會均仍為活會，欲標下互助會卻無從為之，嗣後原告雖曾多次催促被告恢復互
    助會之正常運作，但被告均藉詞推諉，顯無繼續履行互助會會首義務之意思，爰
    以起訴狀繕本之送達解除兩造二項互助會契約，並請求返還原告已繳納之三十二
    萬元，且自起訴狀繕本送達翌日（即八十九年一月五日）起，加計法定遲延利息
    。被告未於言詞辯論期日到場，亦未提出書狀作何聲明或陳述。
三、本院之判斷：
    原告主張之前揭事實，業據提出互助會單二份為證，核其內容與原告所述相符，
    被告則未以言詞或書狀作何有利於己之爭執，以供本院審酌，自堪信原告之主張
    為真實。從而，原告主張系爭二項互助會自八十八年十月五日後，因被告避不見
    面而無法正常運作，致其無從實行活會之權利，爰依民法第二百五十六條解除系
    爭二項互助會契約，為有理由。次查，原告據以表示解除契約之起訴狀繕本，已
    於八十九年一月四日送達被告，有送達證書在卷可稽，是原告依解除契約後回復
    原狀之規定，請求被告返還已繳納之三十二萬元，並自八十九年一月五日起加計
    法定遲延利息，即為正當，應予准許。
四、假執行宣告：
    本判決主文第一項係就合會請求所為被告敗訴之判決，依據民事訴訟法第三百八
    十九條第一項第三款應依職權宣告假執行：原告雖陳明院供擔保聲請宣告假執行
    ，為僅係促請本院注意，併敘明之。
五、據上論結，本件原告之訴為有理由，依民事訴訟法第四百三十六條第二項、第三
    百八十五條第一項前段、第七十八條、第三百八十九第一項第三款，判決如主文
    。
中      華      民      國    八十九    年      一      月    三十一    日
                                  臺灣新竹地方法院新竹簡易庭
~B法      官
右為正本係照原本作成。
如對本判決上訴，須於判決送達後廿日內向本院提出上訴（須按他造當事人之人數附
繕本）。
~B書  記  官  葉玉珠
中      華      民      國    八十九    年      一      月    三十一    日
附表
┌──┬───┬────┬─────────┬─────┬───────┐
│編號│會  首│會    次│期              間│標金型態  │開  標  時  間│
├──┼───┼────┼─────────┼─────┼───────┤
│一  │吳素貞│三十八  │自八十七年七月五日│內標      │每月五日晚上七│
│    │      │        │起至九十年八月五日│          │時三十分      │
├──┼───┼────┼─────────┼─────┼───────┤
│二  │吳素貞│三十八  │自八十七年七月五日│內標      │每月五日晚上七│
│    │      │        │起至九十年八月五日│          │時四十分      │
└──┴───┴────┴─────────┴─────┴───────┘


司法院資訊處製作；財團法人民間司法改革基金會備份。
